# 请教陈版，新金融工具准则下，对企业借款利息的处理问题

提问人：小盆友 时间：2023-08-10 01:09:07
请教陈版，新金融工具准则下，对企业借款利息的处理问题
老准则下，对企业的借款可以视同让渡资产使用权，从而执行收入准则，在有充分的证据证明借款利息可能无法收回的情况下，企业一般会暂停计提借款利息（与借款利息相关的现金流量可能无法流入企业，从而不确认收入）；
新准则下，企业之间的借款执行的是新金融工具准则，企业一般情况下以摊余成本对其进行后续计量，企业在初始确认是便要计算实际利率，当发生借入方信用情况恶化，假设借款的本金有资产抵押担保，但是利息无抵押担保，这个时候借出方就算按照合同计提了利息，但也很可能借款的利息就无法收回，这种情况下是否还需要计提利息？
准则的依据是什么呢？

回答人：chenyiwei
在金融工具准则执行前，根据与当时的《金融企业会计制度》配套的《关于缩短金融企业应收利息核算期限的通知》（财金[2002]5号）规定：”贷款利息自结息日起，逾期 90 天(含 90 天)以内的应收未收利息，应继续计入当期损益；贷款利息逾期 90 天(不含 90 天)以上，无论该贷款本金是否逾期，发生的应收未收利息不再计入当期损益，在表外核算，实际收回时再计入损益。 “。
2006 版和 2017 版金融工具准则对此问题的处理原则是类似的，即通过计提坏账准备的方式，将其账面价值调整为可收回金额的折现值，然后以该折现值为基础计提确认利息收入，所以即使是针对已计提坏账准备的应收款项（例如已进入新准则下的第三阶段的应收款项），利息收入仍然是可以确认的，只不过不是一般理解的基于票面本金和名义利率计算的名义利息收入。
在实务中，如果一般企业或者中小金融机构由于会计基础工作的原因，无法完全遵循上述规定的，则也可以不确认利息收入（但减值准备仍需确保足额计提），同时需尽快完善会计基础工作，为全面执行上述规定创造条件。